Inventaris van het archief van het Staatsbedrijf der Posterijen, Telegrafie en Telefonie (PTT): Hoofdbestuur, (1893) 1927-1939 (1953)
Nationaal Archief, Den Haag
- Niet centraal geregistreerde stukken, B
  - Niet geregistreerde stukken, II
    - Jaarverslagen, 3
      - Jaarverslagen van het Hoofdbestuur, 3.1
        - Jaarverslag van de dienst der posterijen en telegrafie, 1894., 1099; 1 deel
        - Jaarverslag van de dienst der posterijen en telegrafie, 1895., 1100; 1 deel
        - Jaarverslag van de dienst der posterijen en telegrafie, 1896., 1101; 1 deel
        - Jaarverslag van de dienst der posterijen en telegrafie, 1897., 1102; 1 deel
        - Jaarverslag van de dienst der posterijen en telegrafie, 1898., 1103; 1 deel
        - Jaarverslag van de dienst der posterijen en telegrafie, 1899., 1104; 1 deel
        - Jaarverslag van de dienst der posterijen en telegrafie, 1900., 1105; 1 deel
        - Jaarverslag van de dienst der posterijen en telegrafie, 1901., 1106; 1 deel
        - Jaarverslag van de dienst der posterijen en telegrafie, 1902., 1107; 1 deel
        - Jaarverslag van de dienst der posterijen en telegrafie, 1903., 1108; 1 deel
        - Jaarverslag van de dienst der posterijen, telegrafie en telefonie, 1904, 1109; 1 deel
        - Jaarverslag van de dienst der posterijen, telegrafie en telefonie, 1905, 1110; 1 deel
        - Jaarverslag van de dienst der posterijen, telegrafie en telefonie, 1906, 1111; 1 deel
        - Jaarverslag van de dienst der posterijen, telegrafie en telefonie, 1907, 1112; 1 deel
        - Jaarverslag van de dienst der posterijen, telegrafie en telefonie, 1908, 1113; 1 deel
        - Jaarverslag van de dienst der posterijen, telegrafie en telefonie, 1909, 1114; 1 deel
        - Jaarverslag van de dienst der posterijen, telegrafie en telefonie, 1910, 1115; 1 deel
        - Jaarverslag van de dienst der posterijen, telegrafie en telefonie, 1911, 1116; 1 deel
        - Jaarverslag van de dienst der posterijen, telegrafie en telefonie, 1912, 1117; 1 deel
        - Jaarverslag van de dienst der posterijen, telegrafie en telefonie, 1913, 1118; 1 deel
        - Jaarverslag van de dienst der posterijen, telegrafie en telefonie, 1914, 1119; 1 deel
        - Jaarverslag van de dienst der posterijen, telegrafie en telefonie, 1915, 1120; 1 deel
        - Jaarverslag van de dienst der posterijen, telegrafie en telefonie, 1916, 1121; 1 deel
        - Jaarverslag van de dienst der posterijen, telegrafie en telefonie, 1917, 1122; 1 deel
        - Jaarverslag van de dienst der posterijen, telegrafie en telefonie, 1918, 1123; 1 deel
        - Jaarverslag van de dienst der posterijen, telegrafie en telefonie, 1919, 1124; 1 deel
        - Jaarverslag van de dienst der posterijen, telegrafie en telefonie, 1920, 1125; 1 deel
        - Jaarverslag van de dienst der posterijen, telegrafie en telefonie, 1921, 1922., 1126; 1 deel
          De jaarverslagen van 1921 en 1922 zijn gecombineerd
        - Jaarverslag van de dienst der posterijen, telegrafie en telefonie, 1923, 1924., 1127; 1 deel
          De jaarverslagen van 1923 en 1924 zijn gecombineerd
        - Jaarverslag van de dienst der posterijen, telegrafie en telefonie, 1925, 1128; 1 deel
        - Jaarverslag van de dienst der posterijen, telegrafie en telefonie, 1926, 1129; 1 deel
        - Jaarverslag van de dienst der posterijen, telegrafie en telefonie, 1927, 1130; 1 deel
        - Jaarverslag van de dienst der posterijen, telegrafie en telefonie, 1928, 1131; 1 deel
        - Jaarverslag van de dienst der posterijen, telegrafie en telefonie, 1929, 1132; 1 deel
        - Jaarverslag van de dienst der posterijen, telegrafie en telefonie, 1930, 1133; 1 deel
        - Jaarverslag van de dienst der posterijen, telegrafie en telefonie, 1931, 1134; 1 deel
        - Jaarverslag van de dienst der posterijen, telegrafie en telefonie, 1932, 1135; 1 deel
        - Jaarverslag van de dienst der posterijen, telegrafie en telefonie, 1933, 1136; 1 deel
        - Jaarverslag van de dienst der posterijen, telegrafie en telefonie, 1934, 1137; 1 deel
        - Jaarverslag van de dienst der posterijen, telegrafie en telefonie, 1935, 1138; 1 deel
        - Jaarverslag van de dienst der posterijen, telegrafie en telefonie, 1936, 1139; 1 deel
        - Jaarverslag van de dienst der posterijen, telegrafie en telefonie, 1937, 1140; 1 deel
        - Jaarverslag van de dienst der posterijen, telegrafie en telefonie, 1938, 1141; 1 deel
        - Jaarverslag van de dienst der posterijen, telegrafie en telefonie, 1939, 1142; 1 deel
      - Jaarverslagen van diverse afdelingen, 3.2
        - Technische Dienst, 3.21
          - Jaarverslag van de Technische Dienst, 1929., 1143; 1 deel
          - Jaarverslag van de Technische Dienst, 1930., 1144; 1 deel
          - Jaarverslag van de Technische Dienst, 1931., 1145; 1 deel
          - Jaarverslag van de Technische Dienst, 1932., 1146; 1 deel
          - Jaarverslag van de Technische Dienst, 1933., 1147; 1 deel
          - Jaarverslag van de Technische Dienst, 1934., 1148; 1 deel
          - Jaarverslag van de Technische Dienst, 1935., 1149; 1 deel
          - Jaarverslag van de Technische Dienst, 1936., 1150; 1 deel
          - Jaarverslag van de Technische Dienst, 1937., 1151; 1 deel
          - Jaarverslag van de Technische Dienst, 1938., 1152; 1 deel
          - Jaarverslag van de Technische Dienst, 1939., 1153; 1 deel
        - Personeelszaken, 3.22
          - Overzichten van de personeelsbezetting, 1930-1932., 1154; 1 deel
          - Overzichten van de personeelsbezetting, 1933-1935., 1155; 1 deel
          - Overzichten van de personeelsbezetting, 1936-1938., 1156; 1 deel
        - Diverse diensten, 3.23
          - Jaarverslag van de Centrale Werkplaats der Telegrafie en Telefonie, 1933, 1157; 1 deel
          - Jaarverslag van de Rijks Automobiel Centrale m.b.t. de vervoermiddelen in gebruik bij het Staatsbedrijf der PTT, 1937, 1158; 1 deel
    - Maandverslagen, 4
      - Maandverslagen van diverse afdelingen, 4.1
        - Telegraafdienst, 4.11
          - Maandverslagen van de Telegraafdienst, 1928-1930., 1159; 1 deel
          - Maandverslagen van de Telegraafdienst, 1931-1932., 1160; 1 deel
          - Maandverslagen van de Telegraafdienst, 1933-1934., 1161; 1 deel
          - Maandverslagen van de Telegraafdienst, 1935-1936., 1162; 1 deel
          - Maandverslagen van de Telegraafdienst, 1937-1939., 1163; 1 deel
        - Telefoondienst, 4.12
          - Maandverslagen van de Telefoondienst, 1930., 1164; 1 deel
          - Maandverslagen van de Telefoondienst, 1931., 1165; 1 deel
          - Maandverslagen van de Telefoondienst, 1932., 1166; 1 deel
          - Maandverslagen van de Telefoondienst, 1933., 1167; 1 deel
          - Maandverslagen van de Telefoondienst, 1934., 1168; 1 deel
          - Maandverslagen van de Telefoondienst, 1935., 1169; 1 deel
          - Maandverslagen van de Telefoondienst, 1936-jan. 1937., 1170; 1 deel
          - Maandverslagen van de Telefoondienst, 1937-1943., 1171; 1 deel
        - Postdienst, 4.13
          - Maandverslagen van de Postdienst, jan. 1938, 1940-1942., 1172; 1 deel
        - Afdeling Radiotelegrafie, Radiotelefonie en Radio-omroep, 4.14
          - Maandverslagen van de afdeling Radiotelegrafie, Radiotelefonie en Radio-omroep, 1930-1931., 1173; 1 deel
          - Maandverslagen van de afdeling Radiotelegrafie, Radiotelefonie en Radio-omroep, 1933-1934., 1174; 1 deel
          - Maandverslagen van de afdeling Radiotelegrafie, Radiotelefonie en Radio-omroep, 1935-1937., 1175; 1 deel
          - Maandverslagen van de afdeling Radiotelegrafie, Radiotelefonie en Radio-omroep, 1938-1939., 1176; 1 deel
        - Afdeling Personeel, 4.15
          - Maandverslagen van de afdeling Personeel, 1926-1928., 1177; 1 deel
          - Maandverslagen van de afdeling Personeel, 1929-1930., 1178; 1 deel
          - Maandverslagen van de afdeling Personeel, 1931-1935., 1179; 1 deel
        - Economische en Algemene Zaken, 4.16
          - Maandverslagen van de afdeling Economische en Algemene Zaken, 1936-1942., 1180; 1 deel
        - Technische Dienst, 4.17
          - Maandverslagen van de Technische Dienst, 1928-1929., 1181; 1 deel
          - Maandverslagen van de Technische Dienst, 1930., 1182; 1 deel
          - Maandverslagen van de Technische Dienst, 1931., 1183; 1 deel
          - Maandverslagen van de Technische Dienst, 1932., 1184; 1 deel
          - Maandverslagen van de Technische Dienst, 1933., 1185; 1 deel
          - Maandverslagen van de Technische Dienst, 1934., 1186; 1 deel
          - Maandverslagen van de Technische Dienst, 1935., 1187; 1 deel
          - Maandverslagen van de Technische Dienst, 1936., 1188; 1 deel
          - Maandverslagen van de Technische Dienst, jan.-juni 1937., 1189; 1 deel
          - Maandverslagen van de Technische Dienst, juli-dec. 1937., 1190; 1 deel
          - Maandverslagen van de Technische Dienst, jan.-juni 1938., 1191; 1 deel
          - Maandverslagen van de Technische Dienst, juli-dec. 1938., 1192; 1 deel
          - Maandverslagen van de Technische Dienst, jan.-juni 1939., 1193; 1 deel
          - Maandverslagen van de Technische Dienst, juli-dec. 1939., 1194; 1 deel
      - Maandverslagen van het Radiolaboratorium, 4.2
        - Maandverslagen van het Radiolaboratorium, 1930-1933., 1195; 1 deel
        - Maandverslagen van het Radiolaboratorium, 1934., 1196; 1 deel
        - Maandverslagen van het Radiolaboratorium, 1935-1936., 1197; 1 deel
        - Maandverslagen van het Radiolaboratorium, 1937., 1198; 1 deel
        - Maandverslagen van het Radiolaboratorium, 1938., 1199; 1 deel
        - Maandverslagen van het Radiolaboratorium, 1939., 1200; 1 deel
    - Rapporten, 5
      - Rapport betreffende de reorganisatie van de commerciële boekhouding van het Staatsbedrijf der PTT, 1929. Met bijlagen, 1201; 1 pak
      - Rapport van een onderzoek naar lusverbindingen bij de herstellingswerkplaats, 1930, 1202; 1 deel
      - Rapport betreffende de naasting van de geconcessioneerde lokale telefoonnetten van Amsterdam, Rotterdam en Den Haag, (1933), 1203; 1 deel
      - Rapport betreffende de organisatie van de centrale administratie van de Postcheque- en Girodienst, 1936, 1204; 1 deel
      - Rapporten van het laboratorium der Telegrafie en Telefonie m.b.t. diverse technische uitvindingen, 1937, 1205; 1 pak
      - Rapporten van het laboratorium der Telegrafie en Telefonie m.b.t. diverse technische uitvindingen, 1938, 1206; 1 pak
      - Rapporten van het laboratorium der Telegrafie en Telefonie m.b.t. diverse technische uitvindingen, 1939, 1207; 1 pak
    - Dienstorders, 6
      - Dienstorders en mededelingen van het Staatsbedrijf der Posterijen, Telegrafie en Telefonie, 1927, 1208; 1 deel
      - Dienstorders en mededelingen van het Staatsbedrijf der Posterijen, Telegrafie en Telefonie, 1928, 1209; 1 deel
      - Dienstorders en mededelingen van het Staatsbedrijf der Posterijen, Telegrafie en Telefonie, 1929, 1210; 1 deel
      - Dienstorders en mededelingen van het Staatsbedrijf der Posterijen, Telegrafie en Telefonie, 1930, 1211; 1 deel
      - Dienstorders en mededelingen van het Staatsbedrijf der Posterijen, Telegrafie en Telefonie, 1931, 1212; 1 deel
      - Dienstorders en mededelingen van het Staatsbedrijf der Posterijen, Telegrafie en Telefonie, 1932, 1213; 1 deel
      - Dienstorders en mededelingen van het Staatsbedrijf der Posterijen, Telegrafie en Telefonie, 1933, 1214; 1 deel
      - Dienstorders en mededelingen van het Staatsbedrijf der Posterijen, Telegrafie en Telefonie, 1934, 1215; 1 deel
      - Dienstorders en mededelingen van het Staatsbedrijf der Posterijen, Telegrafie en Telefonie, 1935, 1216; 1 deel
      - Dienstorders en mededelingen van het Staatsbedrijf der Posterijen, Telegrafie en Telefonie, 1936, 1217; 1 deel
      - Dienstorders en mededelingen van het Staatsbedrijf der Posterijen, Telegrafie en Telefonie, 1937, 1218; 1 deel
      - Dienstorders en mededelingen van het Staatsbedrijf der Posterijen, Telegrafie en Telefonie, 1938, 1219; 1 deel
      - Dienstorders en mededelingen van het Staatsbedrijf der Posterijen, Telegrafie en Telefonie, 1939, 1220; 1 deel